Fonds Oulipo
Bibliothèque nationale de France
- Presse et critique, PC-1-2-3; 3 boîtes
  - Dossier Warren Motte
    “Georges Perec”, Encyclopedia of World Literature in the Twentieth Century, vol. 5, éd. Steven Serafin, New York, Continuum, 1993
    « A Soulful Jouet », Neophilologus, vol. 78, n°4, 1994
    « Georges Perec and the Broken Book », Auschwitz and After: Race, Culture, and the Jewish Question” in France, éd. Lawrence Kritzman, New York, Routledge, 1995
    “Why I Have Not Prefaced Any of Marcel Bénabou’s Books”, in Marcel Bénabou, Why I Have Not Written Any of My Books, trad. David Kornacker, Lincoln, University of Nebraska Press, 1996
    Reprinted in Journal of Melanie Klein and Object Relations, vol. 15, n°1, 1997
    “Playing it by the Book”, SubStance, n°82, 1997
    “Writing Under Duress”, American Book Review, vol. 19, n°2, 1998
    “One Always Writes the Same Preface”, in Marcel Bénabou, Jacob, Menahem, and Mimoun: A Family Epic, trad. Steven Rendall, Lincoln, University of Nebraska Press, 1998
    "Harry Mathews and Alastair Brotchie eds., Oulipo compendium", Review of Contemporary Fiction
    "Jacques Jouet, Navet, linge, oeil-de-vieux", World Literature Today
    "Jacques Jouet, Fins", World Literature Today, 74:3, Summer 2000
    "Jacques Jouet, Poèmes de métro", World Literature today, 75:1, Winter 2001
    "Jacques-Denis Bertharion. Poétique de Georges Perec.", Studies in 20th century literature, vol. 26, number 2, Summer 2002
    "Peter Consenstein, Literary Memory, Consciousness, and the Group Oulipo", L'esprit créateur, Winter 2002
    "Marcel Bénabou. Ecrire sur Tamara", French Reviews, in World Literature Today, 76:3-4, Summer/Autumn 2002
    "Marcel Bénabou. L'appentis revisité.", Review of Contemporay Fiction, s.d
    "Marcel Bénabou. L'appentis revisité.", Context, n°15
    "Georges Perec. Entretiens et conférences.", World Literature Today, sept.-dec. 2004
    Critiques de:
    “Life, a User’s Manual by Georges Perec. La vie mode d’emploi 1978”, revue Lispector, p. 774-775
    “Georges Perec”, Encyclopedia of World Literature, p. 512-513.
    “Jacques Jouet’s Magic Mountain”, The French Review, vol. 72, N°3, February 1999.
    “Italo Calvino and the Oulipo”, Romance notes, p. 186-192. “The Rhetoric of the Impossible”, Substance 89, 1999.
    “Introduction Caveat Lector Warren Motte”, VII-XV. “Everything You Always Wanted To Know About Jacques Jouet (But Were Afraiid To Ask)”, Substance 96, Vol. 30, n°3, 2001.
    “Jacques Jouet and the Literature of Exhaustion”, in Jouet and the literature of Exhaustion, in SubStance 96, vol. 30, n°3, 2001.
    “Reading Marcel Bénabou”, in Context n°10, date ?“Reading Georges Perec”, in Context n°11,“Perec, Georges” in Reference Guide to World Literature, p. 773-775.
    “Life a user’s manual” La Vie mode d’emploi, 1978, p. 1351.« Reading Jacques Jouet », Context, n°14, ... « Noël Arnaud », p. 21-23, source non identifiée.
    Warren Motte and Jean-Jacques Poucel, « Editors’Preface: On Reading Georges Perec”, Yales French Studies, “The Work of Mourning”, p. 56-71.
    “Contrainte et catastrophe”, Cahiers Georges Perec n°8, p. 75-83.
    « Organisations and narrative », p. 414-415.
    « Experimental Writing » in L’Exception, p. 214-218.
    “Raymond Queneau and the Early Oulipo”, French Forum/ Winter 2006, vol. 31, n°1, p. 41-54.
    "Oulipo, La Bibliothèque oulipienne", Poetics Today, vol. 3:3 (1982), 229-238.
    "Blavier, André, Les fous littéraires", French Review, vol. LVII, n°6, Mai 1984.
    "Roubaud, Jacques, La Belle Hortense", The French Review.
    "Italo Calvino, La Machine littérature", L'esprit créateur, winter 1986, vol. XXVI, n°4.
    "Perec, Georges, Penser/Classer", French Review.
    "Jouet, Jacques, Raymond Queneau", French Review.
    "Georges Perec. Traces of His Passage, by Paul Schwartz".
    "Parcours Perec: colloque de Londres, mars 1988", French Forum.
    "Lejeune, Philippe. La mémoire et l'oblique: Georges Perec autobiographe", French Review.
    "Jacques Jouet. Le Directeur du Musée des Cadeaux des Chefs d'Etat de l'Etranger". World Literature Today, 68.4, 1994
    "Marcel Bénabou. Jacob, Ménahem et Mimoun: Une épopée familiale", World Literature Today, 69.4, 1995.
    "Jacques Jouet, La Montagne R, Seuil, 1996.", World Literature Today, summer 1996.
    "Marc Lapprand, Poétique de l'Oulipo", revue non identifiée, Vol. XIII, n°2.
    Enveloppe contenant texte de Warren Motte dactyographié et intitulé "Shapes of things" (source non identifiée).
  - Dossier Alastair Brotchie
    Lettre dactylographié(e-s) et signé(e-s) de A. Brotchie à M. Bénabou du 2 mai 1999. 1 feuillet(s)
    - « Book reviews: Harry Mathews and Alastair Brotchie, eds. Oulipo Compendium. Atlas, 1998, 336 pp. Paper: $19.99 », Review of Contemporary fiction. sans date 2 feuillet(s) [une copie dactylographié(e-s) 2 feuillet(s)]
    - BENABOU, Marcel, « L’Oulipo », Page des libraires, mai-juin 1996. 3 feuillet(s)
    -Dossier "The Oulipo" comprenant notamment
    LOWENTHAL, Mark, « The Oulipo. An Introduction » (1 feuillet(s))
    « Harry Mathews Interviewed by Rain Taxi » (4 feuillet(s))
    EVERDING, Kelly, « The Compendium reviewed » (1 feuillet(s)), Rain Taxi. Review of books, vol. 3, n° 4, winter 1998/1999
    - NUFER, Doug, « Restrain your-self », Bay Guardian San Francisco, n. d. 1 feuillet(s)
    - NUFER, Doug, « Rules rule ! », The Stranger Seattle, 15 février 1999. 2 feuillet(s)
    - WELISH, Marjorie, « Oulipo Compendium, edited by Harry Mathews and Alastair Brotchie. London: Atlas Press, 336 pages. Paper: $19.99 », Bookforum, spring 1999. [compte rendu du livre. 1 feuillet(s)]
    - Anonyme, « Mind your language », Time Out, 10 mars 1999. 1 feuillet(s)
    - Anonyme, « Call it a vowel movement », The Times, mars 1999. 1 feuillet(s)
    - JACKSON, Kevin, « There’s method in the madness », The Independent, 10 avril 1999. 2 feuillet(s)
    - IRWIN, Robert, « The lipograms are coming », TLS [The Times Literary Supplement], 16 avril 1999. 1 feuillet(s)
    - BURKE, Rose Marie, « Avant-Garde Oulipo Is Alive and Eating Well », The Wall Street Journal Europe, 8-9 janvier 1999. 1 feuillet(s)
    - PARK, Ed, « Amazing Rats », The Readers Catalog, winter 1999. 3 feuillet(s)
    - STURROCK, John, « Hound of Golden Imbeciles », London Review of Books, 29 avril 1999. 3 feuillet(s)
    - Anonyme [Article sans titre], Daily Telegraph, 10 avril 1999. 1 feuillet(s)
- Documentation extérieure
  - Archives du Centre de Documentation Raymond Queneau, Doc-1; 412 f.
    Photocopies des archives concernant l’Oulipo au Centre de documentation Raymond Queneau, faites en juin 2009:
    - Le classement établi au CDRQ a été respecté
    - Les noms suivis d’un point d’interrogation reproduisent les doutes d’André Blavier dans son propre inventaire, au CDRQ, de ces documents
    - Extraits du classeur 105, Doc-1 (1); 48 feuillets
      Compte rendu dactylographié de la réunion du 29 septembre 1963.
      Annexe II de la Circulaire n°40 – « Premier manifeste de l’Art permutationnel » par Abraham Moles.
      Annexe 1 de la circulaire n°41 (sans titre).
    - Extraits du classeur 106, Doc-1 (2); 125 feuillets
      Texte dactylographié non signé sur la cybernétique.
      Compte rendu dactylographié de la réunion du 2 juillet 1964.
      Compte rendu dactylographié de la réunion du 13 août 1964.
      Compte rendu dactylographié de la réunion du 14 novembre 1964.
      Compte rendu dactylographié de la réunion du 28 novembre 1964.
      Compte rendu dactylographié de la réunion du 19 décembre 1964.
      Compte rendu dactylographié de la réunion du 8 janvier 1965.
      Compte rendu dactylographié de la réunion du 1er février 1965.
      Compte rendu dactylographié de la réunion du 8 mars 1965.
      Compte rendu dactylographié de la réunion du 29 mars 1965.
      Compte rendu dactylographié de la réunion du 12 juin 1965.
      Compte rendu dactylographié de la réunion du 10 août 1965.
      Compte rendu dactylographié de la réunion du 24 septembre 1965.
      Compte rendu dactylographié de la réunion du 29 octobre 1965.
      Compte rendu dactylographiéde la réunion du 26 novembre 1965.
      Notes datées du 26-27 décembre 1965.
      Compte rendu dactylographié de la réunion du 14 janvier 1966.
      Compte rendu dactylographié de la réunion du 4 février 1966.
      Compte rendu dactylographié de la réunion du 25 février 1966.
      Compte rendu dactylographié de la réunion du 23 août 1966.
      Compte rendu dactylographié de la réunion du 4 novembre 1966. Circulaire de François Le Lionnais aux oulipiens du 6 mars 1967.
      Notes autographe(s) de Raymond Queneau sur la réunion du 16 mai 1967.
      Document dactylographié de François Le Lionnais intitulé « Jugement du treize janvier mil neuf cent soixante neuf – Opération Tartine ».
      Document dactylographié de François Le Lionnais intitulé « Complément à La Disparition ».
      Télégramme du 26 mai 1971 à André Blavier.
      Notes dactylographiées du 15 octobre 1972 par François Le Lionnais intitulées « Opération Augias ».
      Ordre du jour dactylographié de la réunion du 5 septembre 1973.
      Convocation dactylographiée de François Le Lionnais à la réunion du 19 avril 1974.
      Fiches de renseignements des éditions Gallimard pour Zinga 8 de Jacques Duchateau et ε de Jacques Roubaud.
      Document dactylographié de François Le Lionnais intitulé « Quelques structures et notions mathématiques » destiné aux OU-X-Po.
      Notes autographes de Raymond Queneau sans titre avec commentaire de François Le Lionnais.
      Lettre de Raymond Queneau aux Oulipiens sans date.
      Plan et notes au brouillon pour l’établissement de La littérature potentielle.
      Document dactylographié de Raymond Queneau intitulé « Publication des comptes-rendus » [sic].
      Copie à Raymond Queneau d’une lettre de Nathaniel Tarn aux éditions Jonathan Cape du 31 décembre 1967.
      Projet de plan pour le « dossier Ex-Cape ».
    - Extraits du classeur 108, Doc-1 (3); 105 feuillets
      Brouillon autographe de Raymond Queneau de la table de Queneleiev.
      Document dactylographié(e-s) de Dominique Billy intitulé « L’Oulipo et l’isosyntaxisme ».
      Brouillon autographe(s) d’un texte de Raymond Queneau sur la sextine.
      Lettre de Raymond Queneau à Antoine Tavera du 27 janvier 1967.
      Brouillon de la même lettre de Raymond Queneau à Antoine Tavera.
      Lettre d’Antoine Tavera à Raymond Queneau du 17 décervelage XCIV (14 janvier 1967).
      Brouillons, graphes, et documents dactylographié(e-s) pour « X prend Y pour Z ».
      Document de l’Istituto ‘Pataphysicum Mediolanense avec annotations autographe(s) de Raymond Queneau.
      Copies autographe(s) et dactylographié(e-s) de la « Bibliographie des graphes d’oeuvres littéraires » par Raymond Queneau.
      Manuscrits autographe(s) et dactylographié(e-s) de « Transformation phonétique du Vallon ».
      Brouillons des autres textes oulipiens de Raymond Queneau.
      Lettres et textes de Christian Laucou à Raymond Queneau, sans date.
      Copie à Raymond Queneau d’une lettre de François Le Lionnais à Paul Gayot, du 20 décembre 1967.
      Lettre de Jean Baudot à Raymond Queneau du 16 janvier 1964. Lettre de Jean Baudot à Raymond Queneau du 18 février 1964.
      Lettre deJ.-C. Herz à François Le Lionnais du 6 septembre 1973.
      Copie d’une lettre de Giambattista Vicari à Jean Lescure, du 28 août 1973.
      Invitation adressée à Raymond Queneau pour assister à l’émission « Dialogues » de France-Culture du 10 juin 1976.
      Copie d’une lettre de François Le Lionnais à P. Agron, du 7 mars 1967.
      Copie d’une lettre de François Le Lionnais à H. Freudenthal du 23 octobre 1968. Copie d’une lettre de François Le Lionnais à Thomas Narcejac du 23 octobre 1968.
      Copie d’une lettre de François Le Lionnais à Donna Claire Tyman du 1er février 1972.
      Manuscrit dactylographié(e-s) de François Le Lionnais intitulé « Article pour Change – Changement tu titre « traduction figurée ».
      Copie d’une lettre de François Le Lionnais à Italo Calvino du 30 octobre 1972.
    - Extraits des dossiers de presse, Doc-1 (4); 134 feuillets
      « Un Oulipien avant l’Oulipo » par François Le Lionnais, in Le Matin, 28 août 1980 (sur Boris Vian)
      « L’Oulipo » par Yves Frémion, Fluide Glacial, n°46, avril 1980, p.8-9
      « Jeux mathématiques – des coïncidences numériques aux jeux de mots de l’Oulipo » par Martin Gardner, in Pour La Science, novembre 1979, p.172
      « Mathematical Games – the flip-strip sonnet, the lipogram and other mad modes of worldplay » par Martin Gardner, in Scientific American, vol. 236, n°2, février 1977.
      « Oulipo » par Marc Dachy, in La Relève, 25 octobre 1975 (Bruxelles).
      Recension de La Littérature potentielle, non signée, in Diacritics, V, 2, summer 1975.
      « L’Istituto di Protesi letteraria », Il Caffé, VI n°4-5-6, nov. 1973.
      « Raymond Queneau, Défense et illustration de l’Oulipo », (par Bernard Pivot ?), in Figaro Littéraire, 6 février 1964.
      Recension du Dossier 17 des Cahiers du Collège de ‘Pataphysique, par Jean Guérin [Jean Paulhan], in Nouvelle Revue Française, 1er mai 1962, p.935.
      Recension du Dossier 17 des Cahiers du Collège de ‘Pataphysique, (par Pascal Pia ?), in Carrefour, 28 février 1962.
      « L’Oulipo » par Pierre Soudet, in L’Express, 5-11 novembre 1973.
      Recension de Clés pour la littérature potentielle de Paul Fournel, non signée, in Bulletin critique du livre français, n°27, juillet 1972, p.887.
      Programme des Journées d’hommage à Christian Beck, Verviers, 2-5 octobre 1964.
      « Procession aux Phynances » (sur Ross Chambers à l’Oulipo), in Dossiers du Collège, n°14, 9 clinamen 88, p.59
      « Queneau à/et l’Oulipo », par François Le Lionnais, Bibliothèque municipale du Havre Raymond Queneau, 1973.
      « Combinatoire et sélection, la littérature expérimentale selon l’Oulipo » par Jean-Marie Klinkenberg, in Le Journal des Poètes, n°3, 1972.
      Prière d’insérer de « Clef pour la littérature potentielle » de Paul Fournel, éditions Denoël.
      « Oulipo, la maquina de la infinita literatura » par Maria Dolores Aguilera, in Grimera (Barcelone) n°15 (janvier 1982).
      Dossier Oulipo in Pamiela (Pampelune) n°8, avril 1985.
      « Nuevas investigaciones literarias: el grupo « Oulipo » y Georges Perec », in La actual narrativa francesa (I), dans “Estudios humanisticos filologia”, 1987-9
      « La poésie dont vous êtes le zéro », par Emmanuël Souchier, i Griffon, n°83 d’octobre 1987.
      « L’Oulipo trouve sa bibliothèque », par Annie Favier, in Livres Hebdo, 14 septembre 1987, n°38
      « Quel pot, vlà l’Oulipo », Dossier Oulipo, in Libération, 11 septembre 1987.
      « Parmi les stratégies littéraires contemporaines: la « famille Oulipo » ou la stratégie de la discrétion », par Valérie Guidoux, inédit.
      « Le graphe Q6, par Claude Berge », in Quadrature n°4, Mai-Juin 1990.
      « Un ouvroir potentiel » par Hélie Lassaigne, in Libération du 29 mars 1990. « Trente ans d’Oulipo », par Jean-Baptiste Baronian, in Vif l’express, du 23 février 1990.
      « L’Oulipo en photo », par J.L.H., in Magazine Littéraire n°275, mars 1990.
      « The art of the possible », par John Sturrock, in Times Literary Supplement, 16 octobre 1981.
      Recension de « OUlipo 1960-1963 » par Alain Calame, in Nouvelle Revue Française, juin 1987.
      « Du statut critique de l’Oulipo », par Marc Lapprand, in (collectif) « Beau comme… »: les fous littéraires et le bon genre, Université de Guelf, Ontario (Canada), 1991.
      « 30 aniversario del Oulipo el obrador de literatura potencial », par Carlos Heusch, in Idiomas, n°4, mars 1990.
      « Pourquoi les Oulipiens sont-ils considérés comme des rigolos ? », par Jacques Bens, in Médianes, n°4, mars-avril 1984.
      « Franse scrijvers in Oulipo-groep spelen in Nederland met taal », non signé, in Nieuwe Rotterdamse Courant, 28 avril 1983.
      Recension de l’Atlas de littérature potentielle par Yves Stalloni, Ecole des Lettres 1, 15 septembre 1982.
      « De joyeux travailleurs du texte » par Paul Fournel, Quinzaine littéraire, n°341, 1er février 1981, p.14
      « A la fortune de l’Oulipo », par Jean Clémentin, Canard Enchaîné, 30 décembre 1981.
      Recension de l’Atlas de littérature potentielle par Raphaël Sorin, in Le Monde, 11 décembre 1981.
      Recension de l’Atlas de littérature potentielle par Mathieu Lindon, in Nouvel Observateur, 14 novembre 1981.
      Recension de Oulipo 1960-1963 de Jacques Bens par F.R. in A Suivre, n°36, janvier 1981, p.97
      « On est toujours trop bons avec les oulipotes », par Nadine Vasseur, in Libération, 1er dcembre 1981.
      « Noi oulipiani, della famiglia di Queneau », par Paolo Tortonese, in Corriere della sera, 26 novembre 1989.
      « Histoire de l’Oulipo – des origines du roman au Roman original », par Franck Evrard, in Les amis de Valentin Brû n°34, 1986
      « Le patafoulipien – Ragueneau-Blavier, le pâtissier de l’Oulipo », par Noël Arnaud, in Plein Chant, n°22-23, octobre 1984-mars 1985.
      « De OuLiPo », par Evert van der Starre, in Raster, éditions De Bezige Bij, n° 54, 1991
      Article « Oulipo » par J.-J. Roubine, in Dictionnaire des littératures de langue française, J.P. de Beaumarchais éd., t.3, 1987
      « Oulipo » in [ê lexe] (grec), 1987.
- Travaux universitaires
- Imprimés